臺灣高等法院臺中分院刑事裁定　　　　　100年度抗字第594號
抗 告 人
即受刑人　　林景祥
上列抗告人因聲請定應執行刑之案件，不服臺灣南投地方法院中
華民國100年6月7日裁定（100年度審聲字第308號，聲請案號：
臺灣南投地方法院檢察署100年度執聲字第186號），提起抗告，
本院裁定如下：
    主  文
抗告駁回。
    理  由
一、本件抗告人即受刑人林景祥抗告意旨略以：行為後法律有變
    更者，適用行為時之法律。但行為後之法律有利於行為人者
    ，適用最有利於行為人之法律，刑法第2條第1項定有明文。
    94年2月2日修正刑法，廢除刑法第56條連續犯，係因實務上
    對於「同一罪名」認定過寬，所謂概括犯意經常可連綿數年
    之久，過度擴張連續犯概念，併案浮濫，造成不公之現象，
    故修法後，過去視為連續犯之犯罪原則上應回歸數罪併罰處
    罰，以維罪罰之公正性。惟新制之一罪一罰判決，獨對所犯
    之毒品危害防制條例中吸食毒品部分有欠公允之處；參各法
    院中對其罪犯所判之案例，如販賣毒品被告5次販賣行為，
    依次分別判刑15年（5次合計75年），後定應執行刑約為18
    年6月至19年；又如所犯強盜案件6件，分別判刑5年6月（6
    件合計33年），定應執行刑約為6年半左右，其他諸多案件
    情形亦同，然其等審判過程與施用毒品案件不同處，僅在於
    上述案例在判決前大致都會吸收由同一法官審理判決，而施
    用毒品則無此情形，例如6次施用毒品，分別判刑1年2月，
    合併後定應執行刑卻為6至7年左右，其不公之處，昭然可見
    。適用同一刑法，何以落差如此鉅大，使抗告人對刑法之公
    平性原則深感疑惑。再按比例原則論之，毒品危害防制條例
    中販賣第二級毒品罪刑度約7至8年，而同條例中吸食毒品者
    均有成癮性，反覆施用，長期下所犯數次犯行，依現況判決
    刑度已與販賣行為不遑多讓，更有甚之；惟販賣係屬高度犯
    罪行為，何等同吸食之低度行為論之，顯違背比例原則。爰
    此請求給予抗告人悔改自新機會，予以一從新從輕最有利於
    抗告人之裁定云云。
二、按刑法第56條關於連續犯之處罰之規定，業於民國94年2月2
    日總統令修正公布「刪除」，並於95年7月1日施行，是以，
    凡在新法公佈施行後之行為，均應適用新法之規定，即不再
    援用舊法關於連續犯之規定予以論罪科刑，合先敘明。
三、按法律上屬於自由裁量之事項，尚非概無法律性之拘束，在
    法律上有其外部性界限及內部性界限，前者法律之具體規定
    ，使法院得以具體選擇為適當裁判，此為自由裁量之外部性
    界限。後者法院為自由裁量時，應考量法律之目的，法律秩
    序之理念所在，此為自由裁量之內部性界限。法院為裁判時
    ，二者均不得有所踰越。在數罪併罰而有二裁判以上，應定
    其應執行刑之案件，法院所為刑之酌定，固屬自由裁量事項
    ，然對於前揭外部性界限及內部性界限，仍均應受其拘束（
    最高法院90年度臺抗字第106號判決、92年度臺非字第319號
    、93年度臺非字第192號、94年度臺非字第21號、94年度臺
    非字第233號、97年度臺抗字第393號判決意旨可資參照）。
    此所謂外部界限係指刑法第51條第5款所定事由，內部界限
    則指前裁定所確定之應執行刑。
四、經查，本件抗告人所犯如原裁定附表所示各罪，先後經臺灣
    南投地方法院判處如原裁定附表所示之刑，均經分別確定，
    有原裁定附表所示各該判決書及臺灣高等法院被告前案紀錄
    表在卷可稽。嗣經檢察官聲請定其應執行之刑，原審法院經
    審核卷證結果，認其聲請為正當，依刑事訴訟法第477條第1
    項，刑法第53條、第51條第5款，裁定其應執行刑為有期徒
    刑5 年10月。其所定應執行刑係各宣告刑中之刑期最長之有
    期徒刑3月以上，各刑合併之有期徒刑7年1月以下之範圍內
    ，且亦在就原裁定附表編號1至4各罪合定應執行有期徒刑1
    年11月、就原裁定附表編號5至9各罪應執行有期徒刑2年6月
    、就原裁定附表編號10至13各罪應執行有期徒刑1年、就原
    裁定附表編號14至16各罪應執行有期徒刑8月之最低應執行
    有期徒刑8月以上、各該定應執行刑之總刑度6年1月以下，
    重新定其應執行刑，符合外部性界限及內部性界限，原審裁
    定經核並無不當，量刑尚稱妥適，難謂有過重失當之處。至
    於抗告人抗告意旨所提及他案量刑及定應執行刑情形，因個
    案之犯罪情節不同，個案被告依刑法第57條所列情形所應具
    體審酌之事由亦不相同，自難爰引類比，且本件定應執行刑
    ，抗告人先後所犯之施用第一級及第二級毒品罪有7罪，其
    間亦夾雜犯侵害他人財產法益之竊盜罪有9罪，顯並無有深
    自戒惕之悔意，原審所定之執行核無不相當之情形，抗告人
    執前開情詞指摘原審量刑不當，為無理由，應予駁回。
五、據上論斷，應依刑事訴訟法第412條，裁定如主文。
中    華    民    國   100    年    7     月    14    日
                 刑事第四庭   審判長法  官  洪  耀  宗
                                    法  官  林  清  鈞
                                    法  官  劉  登  俊
上列正本證明與原本無異。
如不服本裁定，應於裁定送達後五日內向本院提出抗告狀 (須附
繕本)。
                                    書記官  謝  雅  惠
中    華    民    國   100    年    7     月    12    日